最高法院刑事判決                              八十六年度台上字第一三六八號
    上訴人  甲○○
右上訴人因違反麻醉藥品管理條例案件，不服台灣高等法院高雄分院中華民國八十五
年十月十六日第二審判決（八十五年度上訴字第一六三六號，起訴案號：台灣高雄地
方法院檢察署八十四年度偵字第二○六九、四四二七號），提起上訴，本院判決如左
：
    主  文
上訴駁回。
    理  由
按刑事訴訟法第三百七十七條規定，上訴於第三審法院，非以判決違背法令為理由，
不得為之。是提起第三審上訴，應以原判決違背法令為理由，係屬法定要件。如果上
訴理由狀並未依據卷內訴訟資料，具體指摘原判決不適用何種法則或如何適用不當，
或所指摘原判決違法情事，顯與法律規定得為第三審上訴理由之違法情形，不相適合
時，均應認其上訴為違背法律上之程式，予以駁回。本件上訴人甲○○上訴意旨略稱
：證人葉科利與上訴人間有金錢糾紛，民國八十四年五月十六日晚上，在高雄市○○
區○○路八十巷八號前，上訴人向葉科利討債，一時衝動毆打葉科利，致葉科利懷恨
向警察為不利上訴人之供述，實則上訴人未販賣安非他命給葉科利；上訴人曾聲請傳
訊沈榮安調查扣案之電子秤係沈榮安託上訴人送修之物，原審未予調查；又證人張周
麗珠迭次供稱：警訊時所作筆錄受刑求故內容不實在，原審未予詳查，採為判決基礎
，亦有違法云云。惟查：原判決認定上訴人連續非法販賣安非他命，已明係依據上
訴人於警訊時供認安非他命是要賣的不諱；證人張周麗珠、葉科利供述安非他命、夾
鍊袋、電子秤係上訴人所有，及查獲警員蔣先明之證言，扣案白色結晶經檢驗結果係
安非他命無誤之檢驗報告單，為其認定事實所憑證據。並對於上訴人所辯：電子秤非
伊所有，是沈榮安要伊拿去修理，暫時放在伊身邊的；八十四年五月十六日在伊車上
查獲之安非他命祇有三包是伊所有；伊不識字警察說只寫伊吸用安非他命而已，所以
伊才簽名云云，係諉卸之詞，為無足取，嗣張周麗珠、葉科利改異之詞，張周麗珠並
主張警訊時被刑求，及陳正忠（冒名謝勝登應訊）供證如何不能為有利上訴人之認定
，均經原判決予以指駁，從形式上觀察並無違背法令之情形存在。關於張周麗珠所稱
警訊時被刑求一節，原審已傳喚承辦警員蔣先明調查，說明不能採信之理由，殊與應
於審判期日調查之證據而未予調查或判決不載理由之情形不符。而八十四年四月十八
日被警查扣之電子秤係上訴人所有，復迭據張周麗珠於警訊、一審及原審證述綦詳，
原審依調查證據結果認電子秤屬上訴人所有，係事實審法院認定事實之職權。核閱原
審卷宗，上訴並未聲請傳喚沈榮安，上訴人在本院始為此爭執，自非依據卷內資料執
為指摘之合法上訴理由，其上訴違背法律上之程式，應予駁回。
又刑事訴訟法第三百七十六條所列各罪之案件，經第二審判決者，不得上訴於第三審
法院，此觀該條文規定甚明。上訴人因吸用安非他命違反麻醉藥品管理條例案件，原
審係依該條例第十三條之一第四款論處罪刑，查該罪名係依刑事訴訟法第三百七十六
條第一款之案件。依首開說明，既經第二審判決，自不得上訴於第三審法院，上訴人
竟復提起上訴，顯為法所不許，應予駁回。
據上論結，應依刑事訴訟法第三百九十五條前段，判決如主文。
中      華      民      國    八十六    年      三      月      十四    日
                              最高法院刑事第二庭
                                  審判長法官  施  文  仁
                                        法官  陳  炳  煌
                                        法官  張  淳  淙
                                        法官  洪  文  章
                                        法官  林  錦  芳
      右正本證明與原本無異
                                              書  記  官
中      華      民      國    八十六    年      三      月     十八     日
